

# ELOI RIERA LANAU

DÉVELOPPEUR FULL STACK

### Contact

06 31 51 29 99 eloi.riera.lanau@gmail.com 66490, Saint-Jean-Pla-De-Corts

## Langues

Français

**Anglais** 

Espagnol

## Compétences

Méticuleux

Esprit critique

Interdépendant

Proactif

Organisé

### **Frameworks**

Ruby on Rails

Bootstrap

jQuery

Wordpress

Jetpack Compse

Android

Hotwire

## **About Me**

Fort de 6 années d'expérience en tant que développeur Full Stack, j'ai acquis une expertise solide dans la création d'outils professionnels et d'applications Android. Je suis reconnu pour être force de proposition, capable de mener des projets internes visant à améliorer l'expérience de développement, l'organisation et la communication.

Polyvalent et curieux, je m'adapte rapidement aux nouvelles technologies et méthodologies, ce qui me permet de gérer des projets variés et d'apporter des solutions innovantes à des problématiques complexes.

À la recherche d'une opportunité au sein d'une entreprise organisée où je pourrai valoriser mes compétences et contribuer de manière significative à son développement.

# **Expérience**

### I See U, Perpignan Avril 2019 - aujourd'hui

Développeur Full Stack

<u>Objectifs:</u> Création et maintenance d'outils métier, APIs, applications Android, sites vitrine

<u>Domaine:</u> Auto-écoles, Télécommunications, Festivals, Sport, ... <u>Technologies</u>: Ruby on Rails, Bootstrap, Jetpack Compose, Kotlin, ... <u>Actions Internes:</u>

- Instaurer une culture de la documentation. Les réunions clients ont été réduites et leur compréhension des projets améliorée. En interne, nous cherchons moins d'informations et interrompons moins nos collègues, trouvant facilement nos réponses dans les documents disponibles.
- Mise en place du CI/CD et autres automatisations. Cela a permis de libérer 10% de notre temps, réduire la charge mentale et améliorer la fiabilité des livraisons.
- Création de standards pour améliorer la qualité et l'efficience du code.
   Grâce à ce point les projets sont de plus en plus similaires ce qui permet de passer d'un projet à un autre plus simplement et du coup être plus souples pour distribuer la charge de travail dans l'équipe.

#### Alterego Web, Figueres Février 2018 - Avril 2019

Développeur web

Objectifs: Création et maintenance de sites vitrine et e-commerces Domaines: Hôtellerie, restauration, associations, transports, ...

Technologies: Laravel, wordpress, Bootstrap, jQuery

#### **Actions Internes:**

- Améliorations du CMS Multilangage interne
  - Développement de commandes d'installation. Gain de 15% de temps de développement par projet.
  - Module de paiements. Extraction et amélioration de code depuis d'un vieux module e-commerce pour en faire un module indépendant. Rentabilisé au premier projet, puis, vendu 3 fois de plus dans le mois suivant.

# **Formation**

2018 - 2019

Ilerna Online, Lleida

CFGS Desarrollo de Aplicaciones Multiplataforma (BAC + 2 Développement Mobile)

2016 - 2018

Innovación en Formación Professional, Barcelona

CFGS Desarrollo en Aplicaciones Web (BAC + 2 Développement web )

